臺灣新北地方法院民事判決
110年度訴字第2282號
原      告  吳忠恩  
訴訟代理人  黃柏嘉律師
            王秉信律師
被      告  葉厚均  
上列當事人間請求返還借款事件，經本院於民國111年2月24日言
詞辯論終結，判決如下：
    主  文
一、被告應給付原告新臺幣492,000元，及自民國110年9月22日
    起至清償日止，按週年利率百分之5計算之利息。
二、原告其餘之訴駁回。
三、訴訟費用由被告負擔十分之八，餘由原告負擔。
四、本判決得假執行；但被告如以新臺幣492,000元為原告預供
    擔保，得免為假執行。
五、原告其餘假執行之聲請駁回。
    事實及理由
壹、程序方面：
    按言詞辯論期日，當事人之一造不到場者，得依到場當事人
    之聲請，由其一造辯論而為判決，民事訴訟法第385條第1項
    前段定有明文。本件被告經合法通知，未於最後言詞辯論期
    日到場，且核無同法第386條所列各款情形，爰依原告之聲
    請及上開規定，由其一造辯論而為判決。
貳、實體方面：
一、原告主張：
  ㈠被告於民國109年8月至109年9月間陸續以投資、和解等理由
    ，向原告借款如附表一編號1至23所示之款項，兩造借貸經
    過，有因被告向原告稱欲購買switch主機或手機，其於轉賣
    後可再分潤給原告，被告並指示原告將款項匯入其女友吳京
    芸於台北富邦銀行之000000000000號、中國信託商業銀行之
    000000000000號帳戶內，或匯入第三人林薇於國泰世華銀行
    之000000000000號帳戶內。被告借款細目詳如附表一所示，
    並說明兩造約定還款數額如下：。
　⒈就附表一編號1至4「購買switch」之部分：
　　被告以購買switch為由，向原告借款共130,000元，並答應
    轉賣switch獲得利潤後，將以23萬元清償借款。原告另於10
    9年11月7日就被告所積欠之全部借款向被告核對(其中包含
    以購買switch為由向原告借款130,000元，並答應返還230,0
    00元)，被告亦表示其積欠款項之項目與金額無誤。
　⒉就附表編號5「修車費用」之部分：
　　被告於109年8月21日向原告表示汽車壞掉，遂向原告借款4,
    000元給付修車費。
　⒊就附表編號6「租車費用」之部分：
　　被告109年9月9日以其至臺中處理事情，向原告商借原告之
    租賃汽車使用，惟遲至11日還車，以致原告先行結清6,776
    元之租車費用。嗣後，被告承諾還款7,000元予原告。
　⒋就附表編號7至9「購買iPhone11手機」之部分：
　　被告於109年9月14日至15日，以有買家想購買iPhone11手機
    為由，向原告借款，故原告先行刷卡購買iPhone11手機4支
    ，金額共計106,225元，被告承諾其將手機賣出後，將償還
    原告110,000元。
　⒌就附表編號10「購買air無線藍芽耳機」之部分：
　　被告在109年9月16日以有買家想購買air無線藍芽耳機一副
    為由，要求原告先行刷卡7,990元購買，並承諾將返還8,000
    元予原告。
　⒍就附表編號11、12、13、14、17、18、20至22「和解金」之
    部分：
　  被告在109年9月16日起至同年月29日止，以其需要給付和解
    金為由，陸續向原告借款，並指示原告匯款至被告所提供之
    吳京芸申設之台北富邦銀行帳戶，共計匯款8筆及交付現金1
    筆，金額合計為100,000元，被告並承諾將返還110,000元予
    原告。
　⒎就附表編號15「繳納證件費用」與編號16「坐車費用」之部
    分：
　　被告在109年9月17日以其抵押身分證在他人處，須償還他人
    欠款取回證件為由，向原告借款13,000元，翌日再以其須搭
    乘高鐵為由，向原告借款1,000元交通費，並均指示原告匯
    款至吳京芸申設之中國信託銀行帳戶內。
  ⒏是附表一編號1至23，被告承諾還款之數額共計542,000元，
    惟被告嗣後承諾原告將補償原告之損失100,000元，而於109
    年11月7日承諾將償還原告共計650,000元。
  ㈡又被告僅在109年11月7日清償40,000元，尚餘610,000元未償
    還。嗣被告又於110年2月24日向原告借款40,000元，並陸續
    清償50,000元，故被告迄今尚有600,000元未償還。被告於
    最後一次償還50,000元後即避不見面，原告多次催討未果，
    遂於110年7月21日寄發三重中山路存證號碼741號存證信函
    ，催告被告清償債務，惟該存證信函因無人領取而於110年8
    月13日退回。爰依民法第474條第1項、第477條前段、第478
    條規定向被告請求償還。
　㈢並聲明：
  ⒈被告應給付原告600,000元，及自起訴狀繕本送達翌日起至清
    償日止，按週年利率百分之五計算之利息。
  ⒉原告願供擔保，請准宣告假執行。
  ⒊訴訟費用由被告負擔。
二、被告已於相當時期受合法送達通知，未於言詞辯論期日到場
    ，亦未提出書狀作何聲明或陳述。
三、本院判斷
　㈠原告於附表一所示時間，將附表一所示借貸金額欄所示金額
    匯入被告指定之帳戶內乙節，業經原告提出其轉帳交易成功
    通知之截圖1份、繳納明細3張、租車繳費明細1張及被告指
    示原告匯款帳戶之對話截圖1份等件為據，另原告曾以交付
    現金方式出借款項予被告部分，亦有兩造之對話紀錄為憑，
    另被告所指示之收款帳戶國泰世華銀行、台北富邦銀行、中
    國信託銀行之帳戶申設者分別為林薇及吳京芸，又吳京芸所
    留存之開戶地址為被告戶籍地乙節，亦有上開銀行函暨附表
    一給付方式欄所列帳戶之客戶資料附卷可稽（見本院卷第95
    至97頁、第115至117頁、第137至139頁），是原告以匯款方
    式出借被告款項，所匯入之帳戶均為被告所指定，而已由被
    告收受借款乙節，堪以認定。
　㈡另原告主張於109年9月29日前（即附表一編號1至23部分），
    其於匯款或交付附表一編號1至23所示之金額後，被告曾分
    別承諾償還附表一約定返還金額欄所示金額共計542,000元
    ，並提出附表二所示對話紀錄，而查，於該紀錄中，雖被告
    並未具體向原告承諾各筆借款之還款數額，然亦提及以交付
    現金方式交付借款及利潤分紅情事，是原告主張被告就附表
    一編號1至23所示之借款，已承諾還款共計542,000元之事實
    ，應屬真實。
　㈢至原告另主張依兩造於109年11月7日對話，被告曾承諾償還
    原告共計650,000元等語，然查，於該次對話中（詳本院卷
    第27頁原證1），可見原告除將被告之欠款項目一一盧列，
    惟除「總計」部分與所列之細項數額加總不符外，其加總行
    列下，旋即記載「給65萬，朋友利息5000」之內容，然未見
    有何計算，亦未見被告對此有具體承諾，況原告此發送內容
    ，與原告起訴狀附表所列「被告答應補償原告所有損失1000
    00」、「0000000被告答應返還原告金額650000（0000000+1
    00000）」也有不符，再者，於原告發送此訊息後，被告僅
    回稱「收，等等我，拜託」等語，則原告主張被告就附表一
    編號1至23所示借款，已承諾償還650,000元等情，實與所提
    上開對話未盡相符，且亦乏客觀資料相佐，是原告主張被告
    就附表一編號1至23之借款，除先承諾返還542,000元外，另
    於109年11月7日承諾償還共計650,000元等語，並非可採。
　㈣又原告主張被告於附表一編號23之借款後，曾償還40,000元
    ，然嗣後再向其借款附表一編號24至26共計40,000元款項，
    另又償還50,000元等語，並提出相關匯款資料為憑，是原告
    此部分之主張堪信為真實。從而，以被告上開欠款共計542,
    000元，加計附表一編號24至26再借款項共計40,000元，並
    扣除已償還款項共計90,000元，則被告尚積欠原告492,000
    元，是原告主張被告尚積欠492,000元即有理由。
　㈤又給付無確定期限者，債務人於債權人得請求給付時，經其
    催告而未為給付，自受催告時起，負遲延責任；其經債權人
    起訴而送達訴狀，或依督促程序送達支付命令，或為其他相
    類之行為者，與催告有同一之效力；遲延之債務，以支付金
    錢為標的者，債權人得請求依法定利率計算之遲延利息；應
    付利息之債務，其利率未經約定，亦無法律可據者，週年利
    率為5%，民法第229條第2項、第233條第1項前段及第203條
    分別定有明文。經查，本件原告得請求返還之金額，屬於未
    定給付期限之金錢債權，亦未約定遲延利息。又本件起訴狀
    繕本於110年9月11日寄存送達被告，同年月21日生送達效力
    ，有送達證書附卷可稽（本院卷第61頁）。揆諸上述說明，
    原告請求被告自110年9月22日起至清償日止，按週年利率5%
    計算之遲延利息，於法有據，應予准許。
四、結論：原告依消費借貸之法律關係，請求被告給付492,000
    元，及自110年9月22日起至清償日止，按週年利率5%計算之
    利息，為有理由，應予准許。逾此範圍，為無理由，應予駁
    回。
五、原告雖陳明願供擔保，聲請宣告假執行，惟就其勝訴部分，
    本院所命給付之金額未逾50萬元，應不待原告聲請，依職權
    宣告假執行；並依職權宣告被告如預供相當之擔保得免為假
    執行。至原告敗訴部分，其假執行之聲請即失所附麗，應併
    予駁回。
六、據上論結：本件原告之訴為一部有理由、一部無理由，判決
    如主文。
中　　華　　民　　國　　111 　年　　3 　　月　　11　　日
                  民事第五庭  法  官  曹惠玲
以上正本係照原本作成。
如對本判決上訴，須於判決送達後20日內向本院提出上訴狀。如
委任律師提起上訴者，應一併繳納上訴審裁判費。
中　　華　　民　　國　　111 　年　　3 　　月　　14　　日
                              書記官  涂菀君
附表一：
編號 時間 借貸金額 (新臺幣) 借貸原因 給付方式 被告承諾返還金額 (新臺幣) １ 109年8月19日 35,000元 購買switch主機 現金 230,000元 (合計借貸金額130,000元) ２ 109年8月19日 55,000元 購買switch主機 匯款 (000-000000000000)  ３ 109年8月19日 20,000元 購買switch主機 匯款 (000-000000000000)  ４ 109年8月20日 20,000元 購買switch主機 匯款 (000-000000000000)  ５ 109年8月21日 4,000元 修車費用 匯款 (000-000000000000) 4,000元  ６ 109年9月11日 6,776元 租車費用 信用卡代墊給付 7,000元  ７ 109年9月14日 53,780元 購買IPhone11手機×2 信用卡代墊給付 110,000元 (合計借貸金額106,225元)   ８ 109年9月15日 26,890元 購買IPhone11手機×1  信用卡代墊給付   ９ 109年9月15日 25,555元 購買IPhone11手機×1  信用卡代墊給付   １０ 109年9月16日 7,990元 購買Air無線藍芽耳機 信用卡代墊給付  8,000元  １１ 109年9月16日 10,000元 和解金  匯款 (000-000000000000) 13,000元  １２ 109年9月16日 3,000元 和解金 匯款 (000-000000000000) 3,000元  １３ 109年9月17日 15,000元 和解金 匯款 (000-000000000000) 20,000元  １４ 109年9月17日 15,000元 和解金 匯款 (000-000000000000) 20,000元  １５ 109年9月18日 13,000元 償還他人欠款以取回證件 匯款 (000-000000000000) 13,000元  １６ 109年9月18日 1,000元 搭乘高鐵費用 匯款 (000-000000000000) 1,000元  １７ 109年9月18日 10,000元 和解金  現金 10,000元  １８ 109年9月18日 2,000元 和解金 匯款 (000-000000000000) 2,000元  １９ 109年9月18日 20,000元 借款 現金 25,000元  ２０ 109年9月28日 5,000元 和解金 匯款 (000-000000000000) 5,000元  ２１ 109年9月28日 20,000元 和解金  匯款 (000-000000000000) 23,000元  ２２ 109年9月29日 20,000元 和解金  匯款 (000-000000000000) 23,000元  ２３ 109年9月29日 20,000元 借款 現金 25,000元  合計 實際借款金額 408,991元   542,000元 ２４ 110年2月24日 10,000元 借款 匯款 (000-000000000000) 10,000元 ２５ 110年2月24日 10,000元 借款 匯款 (000-000000000000) 10,000元 ２６ 110年2月24日 20,000元 借款 匯款 (000-000000000000) 20,000元 

附表二：
編號 日期 被告 原告 1 109年8月18日 本人於109年8月19日領取投資額35,000元並於109年8月20日再收取15,000元投資款，共五萬，於109年8月26日歸還，歸還金額為67,500元，以此為證。  ２ 109年8月19日 商品我找到買家了 回你121500  你賺31500  ３ 109年8月19日 國泰世華000-000000000000 共回121500 拿現金好了  現金好了 ４ 109年8月20日 這兩萬算我跟你借 利潤還是給你 所以現在我總共投13萬進去 明天晚上要先給我2萬對吧 ５ 109年8月21日 車就掛了  ６ 109年9月9日  欸 你這樣不對吧 當初我只是讓你租一天去台中拿和解金而已 你現在要租兩天也沒問過我 租車的名字是我你在台中做什麼我都不知道 你這樣很不尊重我欸 ７ 109年9月15日  而且剛剛又刷了兩隻... ８   尤其是剛剛又刷了兩隻... ９  你放心他絕不會跑路  １０   不是...畢竟我不認識他 １１  還讓你刷了 錢也還沒讓你賺  １２ 109年9月16日  代號012 帳號000000000000 １３ 109年9月17日  啊你耳機給了嗎? １４   然後最近又一直幫你借錢 幫你刷卡的 １５   那你就看看你女朋友那邊有沒有 １６  她帳戶在我這  １７  我壓身分證借了一萬  １８  身分證正本 壓給他們了  １９ 109年9月18日 000-000000000000  ２０  我賠你  ２１  上車